臺灣嘉義地方法院刑事判決　　　　　　　 99年度易字第941號
公　訴　人　臺灣嘉義地方法院檢察署檢察官
被　　　告　0000-0000.
上列被告因違反性騷擾防治法等案件，經檢察官提起公訴（99年
度偵字第8134號），本院判決如下：
    主  文
0000-0000-B意圖性騷擾，乘人不及抗拒而為觸摸其胸部之行為
，處有期徒刑伍月，如易科罰金，以新臺幣壹仟元折算壹日；又
公然侮辱人，處拘役伍拾日，如易科罰金，以新臺幣壹仟元折算
壹日；又傷害人之身體，處有期徒刑肆月，如易科罰金，以新臺
幣壹仟元折算壹日。有期徒刑部分應執行有期徒刑捌月，如易科
罰金，以新臺幣壹仟元折算壹日。
    犯 罪 事 實
一、0000-0000-B為嘉義市○區○○路452號「仙月鼎飲料店」之
    負責人，A女（警、偵卷代號0000-0000，真實姓名年籍詳卷
    ）為該飲料店員工。0000-0000-B於民國99年6月20日上午9
    時許，在上開飲料店內，意圖性騷擾，乘A女不及抗拒之際
    ，由A女後面以雙手環抱A女胸部，並觸摸A女胸部，以此方
    式對A女性騷擾，因A女深感不悅，將0000-0000-B手撥開後
    ，0000-0000-B又對於A女回絕清理製冰機等事不滿，竟基於
    公然侮辱之犯意，在上開不特定人或多數人得以共見或共聞
    之公開場所，以「幹你老母、幹你娘」等語辱罵A女，足以
    貶損A女之人格尊嚴與社會上之評價。0000-0000-B又因前曾
    將同為飲料店工作之B女（警、偵卷代號0000-0000A，真實
    姓名年籍詳卷）家庭狀況告知A女，不滿A女轉告B女上情，
    於99年6月21日中午12時許（公訴意旨誤載為10時許），在
    上開飲料店內，基於傷害之犯意，徒手毆打A女，致A女受有
    頭部鈍傷及頭皮血腫之傷害。嗣經A女報案，由警循線查獲
    ，而悉上情。
二、案經A女訴由嘉義市政府警察局第一分局報告臺灣嘉義地方
    法院檢察署檢察官偵查起訴。
    理  由
壹、程序事項
一、按除簡式審判程序、簡易程序及第376條第1款、第2款所列
    之罪之案件外，第一審應行合議審判，刑事訴訟法第284條
    之1定有明文，查本件被告涉犯性騷擾防治法第25條第1項、
    刑法第309條第1項、同法第277條第1項之等罪嫌，均為刑事
    訴訟法第376條第1款所明定之罪，依上開規定，自毋庸行合
    議審判，合先敘明。
二、有關證據能力部分
(一)、按被告以外之人於審判外之言詞或書面陳述，除法律有規定
    者外，不得作為證據；而於偵查中向檢察官所為之陳述，除
    顯有不可信之情況者外，得為證據，刑事訴訟法第159條第1
    項、第159條之1第2項分別定有明文。本件證人即A女、B女
    於偵查中經具結所為證言，固屬被告以外之人於審判外之言
    詞陳述，惟係於自由意志下所為陳述，並經具結，自無顯不
    可信之情形，依刑事訴訟法第159條之1第2項規定，自應有
    證據能力。
(二)、次按被告以外之人於審判中有所在不明而無法傳喚或傳喚不
    到之情形，其於檢察事務官、司法警察官或司法警察調查中
    所為之陳述，經證明具有可信之特別情況，且為證明犯罪事
    實之存否所必要者，得為證據，刑事訴訟法第159條之3第3
    款已有明定。查證人即B女於警詢中所為之陳述，固屬傳聞
    證據，然本院審理中，經合法傳喚而傳訊不到，復經囑警拘
    提，因所在不明亦未拘獲，此有送達回證、嘉義市政府警察
    局第一分局100年4月7日嘉市警一偵字第1000024679號函檢
    送之拘提報告書等件在卷可憑（見本院卷第83至86頁），是
    證人B女現已所在不明，本院審酌證人B女於警詢中之陳述與
    偵查之證述相合，其於警詢中所為之陳述，客觀上具有可信
    之特別情況，同時亦為證明被告犯罪事實存否所必要，依上
    揭規定，證人B女於警詢中之證言自有證據能力。
(三)、再按從事業務之人於業務上或通常業務過程所須製作之紀錄
    文書、證明文書，除顯有不可信之情況外，依刑事訴訟法第
    159條之4第2款規定，得為證據，醫院出具之診斷證明書即
    屬從事醫療業務之醫師於業務上所製作之證明文書，符合前
    揭規定，即得為證據（最高法院100年度台上字第474號判決
    意旨參照）。即醫師依醫師法第17條之規定，如無法令規定
    之理由，不得拒絕診斷書之交付，且若出具與事實不符之診
    斷書，依醫師法第28條之4第5款之規定，可處罰鍰，並得併
    處限制執業範圍、停業處分或廢止其執業執照，情節重大者
    ，並得廢止其醫師證書，可徵醫師出具之診斷書若有錯誤、
    虛偽，醫師之執業執照、醫師證書均可能因而廢止，且尚有
    醫院依法保存之病歷可為佐證，診斷證明書虛偽可能性極小
    。是本件卷附行政院衛生署嘉義醫院（下稱署立嘉義醫院）
    99年6月22日出具之診斷證明書、100年1月28日嘉醫歷字第1
    000000353號函檢送之病歷資料，依前揭說明，應認有證據
    能力。
(四)、另被告以外之人於審判外之陳述，雖不符前4條（即刑事訴
    訟法第159條之1至之4）之規定，而經當事人於審判程序同
    意作為證據，法院審酌該言詞陳述或書面陳述作成時之情況
    ，認為適當者，亦得為證據；當事人、代理人或辯護人於法
    院調查證據時，知有第159條第1項不得為證據之情形，而未
    於言詞辯論終結前聲明異議者，視為有前項之同意，此觀刑
    事訴訟法第159條之5規定甚明。本件公訴檢察官、被告對於
    證人A女、B女於警詢之陳述暨其他證據資料（詳下述），均
    表示同意作為本案之證據，且迄於言詞辯論終結前亦未聲明
    異議。本院審酌前揭證人陳述作成時之情況，核無違法取證
    或其他瑕疵，認為以之作為證據為適當，自得作為證據。
貳、實體事項
一、訊據被告，固坦承其經營飲料店，A女為飲料店員工，有跟A
    女聊及B女家庭狀況，A女跟B女告以上情，罵A女為何如此多
    話等情，惟矢口否認有何性騷擾、公然侮辱、傷害等犯行，
    辯稱：被訴情節均為A女亂說，B女與A女係好友，B女於6月2
    0日前即遭其辭退，該2人於6月23日晚上夥同黑道男子至店
    內恐嚇取財新臺幣（下同）86,000元，堅持不給才亂提告云
    云。然查：
(一)、證人即A女於本院審理時到庭具結證稱：99年2月間到職，同
    年6月21日離職；飲料店早班、晚班各有2位員工，早班從上
    午8時至下午5時，晚班從下午5時至晚上10時；99年6月21日
    B女遭被告辭退，B女離職前10天至1星期之時間係由伊和B女
    擔任早班工作；被告每天都會到店內，99年6月20日正值週
    年慶，當日上午與B女在化妝聊天，被告突然以手從後面環
    抱，手掌有觸碰到胸部，身體有壓在背上，時間很短暫，覺
    得很不舒服；B女有正面看到上情；把被告之手撥開後，被
    告即罵伊「幹你老母、幹你娘、你爸在講話，妳都沒在聽」
    ；隔日（21日）B女遲到，被告要伊聯絡B女，B女約上午9時
    多或10時許才至店內，被告即以B女常遲到為由，叫B女乾脆
    不要來上班，B女旋即回家，B女回家後，有另1名女子來代
    班，被告跟伊和該名女子聊到有關B女父親從彰化「跑路」
    到嘉義等情，B女很不體諒，不好好工作等情，中午B女又回
    店內，告知被告前揭話語，B女有質問被告，被告罵伊為何
    將前開話語告知B女，即用力徒手毆打伊頭部一下，該名代
    班女子及B女均在場目擊；被打之後頭暈嘔吐，當日下午2、
    3時許即返家，並於同日下午4、5時許撥打電話予被告兒子C
    男（真實姓名年籍詳卷），告知前節，並表示即日辭職，被
    告兒子告知當晚至店內領薪水，與男友一同前去，在路上遇
    到B女，亦一起過去店內，領薪水後即取回打卡表，被告兒
    子有向伊道歉，並約定隔日（即22日）至北興派出所簽和解
    書，但被告卻未到，並表示要告儘管去告等語（見本院卷第
    56至65頁），於警詢時亦證稱：99年6月20日上午9時許，被
    告摸其胸部後，要伊清洗製冰機，因要外出送飲料，回絕被
    告，被告就以三字經「幹」、「幹你娘」、「幹你老母」辱
    罵等語（見警卷第5頁），證人B女於偵查中亦具結證稱：有
    看到被告從背後整個壓住A女，並把手放在胸部以上頸部以
    下，並未看到有無摸到胸部；另亦有看到被告用手很大力打
    A女頭部等語（見偵查卷第19頁），於警詢亦為大致相符之
    證述（見警卷第8至10頁），亦直指被告確有A女所指述之犯
    行，再以A女於99年6月22日至醫院就醫，經診斷為受有頭部
    鈍傷及頭皮血腫之傷害，且該傷勢為最近1、2日內之徒手擊
    傷所致，此亦有署立嘉義醫院99年6月22日出具之診斷證明
    書、100年1月28日嘉醫歷字第100000 0353號函檢送之病歷
    資料在卷可稽（見警卷證物袋；本院卷第44、45頁），衡以
    醫生之專業，自無將舊傷誤為新傷而開立診斷證明，且以A
    女、B女與被告均無恩怨，亦據被告供承在卷（見本院卷第1
    06頁），其等應無構詞陷害被告，自陷偽證罪重罪之理。被
    告辯稱並未為前揭犯行，顯係卸責之詞，不足採信。
(二)、再者，被告辯稱：99年6月21日A女與B女夥同黑道份子至其
    店內恐嚇取財86,000元云云，並提出當日之監視錄影光碟1
    片為證，經本院勘驗該監視錄影光碟，時間顯示從99年6月2
    1日（筆錄誤載為23日）21時5分開始；21時6分34秒顯示吧
    台有一名員工，另有二男（著白色上衣）二女進入屋內，坐
    在吧台前；21時7分顯示有客人前來買飲料，員工在製作飲
    料；21時8分顯示被告走到吧台處，其中一男子向前與被告
    講話發生拉扯，該名男子遭另一名男子拉開；21時10分3秒
    顯示另一名穿藍色上衣男子進入店內；21時12分4秒顯示被
    告兒子出來並坐下與對方交談；21時25分顯示有客人來買飲
    料，由該名員工製作飲料。被告兒子與對方交談時，多數時
    間雙方均坐在吧台前，並無人拍桌或出現揮舞作勢打人等情
    形，且在交談期間，被告多站在吧台，由其兒子與對方交談
    ，被告站在旁邊觀看，或看店外或進入店內，並未走到該處
    與對方交談，又交談地方桌子遭吧台上飲料水桶擋住無法看
    到桌上情形，且光碟檔案並無聲音，無法得知交談內容等情
    ，此有監視錄影光碟1片、本院勘驗筆錄及臺灣嘉義地方法
    院檢察署檢查事務官勘驗筆錄各乙份（見本院卷證物袋、本
    院卷第75至76頁；本院依職權調閱臺灣嘉義地方法院檢察署
    100年度他字第170號卷影印後存卷，第15頁背面至32頁），
    即依監視器畫面所示，A女、B女與不詳之男子至飲料店，徒
    手並未持任何械具，且係由被告之兒子即C男與對方交談，
    衡情被告社會經驗較其兒子更有歷練，若對方係毫無原因，
    僅為讓被告無法繼續經營飲料店，或僅為圖不法利益之恐嚇
    取財，理應由被告自行與對方交涉，而非僅由其涉世較不深
    之兒子與對方交談，自己卻在旁觀看，是否確為毫無緣由之
    黑道份子恐嚇取財，已非無疑。再以證人葉晟凱於本院審理
    時到庭具結證稱：當時在吧台，有聽到對方說被告打A女就
    是拍頭之類及要員工薪資，共要86,000元，對方也有說被告
    摸他女朋友之類等話，是因為這樣才來要錢，亦有聽到談及
    要去警局談和解等語（見本院卷第96至98頁），更徵A女與B
    女至飲料店找被告係因為被告對A女有前揭舉措，心生不滿
    ，始由男友陪同前往與被告理論，縱使被告執詞否認，商談
    賠償過程A女等人口氣較兇或態度令被告感到不舒服或不悅
    ，衡情其等係因被告對A女為前揭行為而憤慨所致，難謂即
    為一般意圖為自己不法所有之恐嚇取財可相比擬，況且A 女
    於本院審理時亦證稱：當晚商談後有約定隔日至警局談和解
    ，但被告卻未到等語，已於前述，被告亦供稱：隔日A女有
    在警局撥打電話給伊，但伊堅持不給錢等語（見本院卷第10
    5頁），若係被告所稱之黑道份子恐嚇取財，豈有約在警局
    相談，並在警局撥打電話給被告，要求至警局之理？是可推
    論監視錄影光碟畫面所示情形係因被告對A女有前揭犯行，
    始由B女、A女之男友及友人陪同前往要求被告賠償，要屬明
    確。被告辯稱：A女夥同黑道份子前來恐嚇取財云云，顯為
    卸責之詞，不足採信，亦無從為有利被告之認定。
(三)、又證人A女於本院審理時到庭具結證稱：99年2月份剛到職沒
    多久，即有2名前女性員工至店內，因遭被告性騷擾，與被
    告簽和解書及拿和解金等語（見本院卷第61頁），被告亦坦
    承確有離職女性員工前來恐嚇取財等情（見本院卷第104、1
    05頁），以被告經營之小本生意飲料店，何以多次遭人恐嚇
    取財，且恰巧均為曾任職之女性員工？輔以A女於本院審理
    時到庭具結證述：離職之原因係被告常對其「腳來手來」（
    台語），常打頭部，不禮貌等語（見本院卷第56頁），均徵
    被告平時言行即有對女性員工不禮貌之處，才先後有與離職
    之女性員工談和解之情形，亦足佐證被告應有本件犯行，至
    為灼然。至於證人C男、客人游富凱、員工葉晟凱於本院審
    理時居到庭具結證稱：並未看到被告有對A女為前揭犯行等
    語（見本院卷第32、77、93頁），然A女於本院審理時到庭
    具結證稱：99年6月20、21日發生前揭情事時，店內並無任
    何客人，C男亦未在店內等語（見本院卷第59、61頁），況
    葉晟凱亦證稱：99年6月20、21日C男並未在店內等語（見本
    院卷第96頁），顯見C男案發時並未在店內，且其為被告之
    子，即有偏袒迴護被告之可能，再以游富凱雖證稱：99年6
    月每日均會到飲料店購買飲料3次，但已無印象有無於99年6
    月21日上午10時許至飲料店購買飲料，且係順便開車過去買
    飲料，有時候沒聊幾句就離開等語（見本院卷第77、78頁）
    ，葉晟凱則證稱：平時不會盯著A女在做什麼，都作自己的
    事等語（見本院卷第95頁），衡諸被告對A女所為前揭犯行
    均為瞬間之事，時間短暫，A女又係店內員工，為確保工作
    ，自有隱忍而未當場爭執張揚之情，證人游富凱、葉晟凱之
    證詞亦無法確定當時係屬在場目擊，即證人C男、游富凱、
    葉晟凱之前揭證詞亦無從為有利被告之認定。
(四)、至於C男於本院審理時到庭具結證陳：B女於99年6月22日前
    一星期即遭被告辭退等語（見本院卷第32頁），證人葉晟凱
    亦證述：99年6月19日至飲料店上班，並未看到B女，99年6
    月20、21日早班為其與A女等語（見本院卷第92、93、95頁
    ），然C男於本院審理時卻證稱：案發當時早班僅A女1人等
    語（見本院卷第36頁），顯見葉晟凱之證述是否屬實，已非
    無疑，亦無從憑此率認B女於99年6月21日前即已離職，況且
    B女於99年6月21日至飲料店質問被告何以告知A女有關其家
    庭狀況等節，已據A女證述在卷，詳如前述，被告亦坦承確
    有此事，並對A女轉知B女之舉動甚為不滿，可見B女應係於9
    9年6月21日遭被告以上班未準時為由辭退，被告才有對A女
    閒聊B女家庭狀況，卻不知好好工作等節之情形，A女之證述
    符合常情，即B女應係99年6月21日遭被告辭退，被告辯稱：
    B女於案發前即已被辭退而無目擊之可能云云，顯非事實，
    難以採信。又有關被告毆打A女頭部之時間，A女於警詢及偵
    查中並無明確證述，觀諸其在本院審理時證稱：B女約當日
    上午9時多或10時許才至店內，被告即以B女常遲到為由，叫
    B女乾脆不要來上班，B女旋即回家，B女回家之後中午又至
    店內等語（見本院卷第60頁），推論應為99年6月21日中午1
    2時許，較為合理，亦併指明。
(五)、承前各節，相互勾稽，認A女之指述，有B女之證述及診斷證
    明書足以佐證，合於一般事理，並無悖於常情之瑕疵，應可
    採信。綜上所述，本件事證明確，被告前揭辯詞，顯為飾卸
    之詞，不足採信，其所為前揭犯行應可認定，應予依法論科
    。
二、按刑法上之公然侮辱罪，係指在不特定人或多數人所得共見
    共聞之場合下，直接對人辱罵、嘲笑或其他表示足以貶損他
    人人格評價意思之行為。被告辱罵A女之地點，係在公開場
    合之飲料店，自屬不特定人所得共見共聞；而其對A女以「
    幹你老母、幹你娘」等語辱罵，乃客觀上足以使人感受侮辱
    貶損人格之言詞，是核被告所為，係犯性騷擾防治法第25條
    第1項之意圖性騷擾，乘人不及抗拒而為觸摸其胸部之行為
    罪、刑法第309條第1項之公然侮辱罪、同法第277條第1項之
    傷害罪。爰審酌被告自恃為老闆，竟對女性員工A女為撫摸
    胸部行為，對其身體與心靈所造成之驚嚇、侮辱與侵害之感
    覺甚重，又對於公然侮辱、傷害，對A女造成之傷害情節非
    輕，且迄未賠償之，又犯後否認犯罪，其犯罪動機、目的、
    手段、前無構成累犯之犯罪紀錄，此有臺灣高等法院被告前
    案紀錄表1份在卷可稽，自承與父親、兄弟同住，育有2子，
    已離婚，目前仍從事飲料店工作之家庭、經濟狀況等一切情
    狀，分別量處如主文所示之刑並諭知易科罰金之標準，並就
    有期徒刑部分定其應執行之刑，復依刑法第41條第8項諭知
    易科罰金折算標準。
據上論斷，應依刑事訴訟法第299條第1項前段，性騷擾防治法第
25條第1項，刑法第11條前段、第277條第1項、第309條第1項、
第41條第1項前段、第8項、第51條第5款，刑法施行法第1條之1
第1項、第2項前段，判決如主文。
本案經檢察官郭志明到庭執行職務
中    華    民    國   100    年    4     月    29    日
                  刑事第二庭    法  官  林青怡
以上正本證明與原本無異。
如不服本判決應於收受判決後10日內向本院提出上訴書狀，並應
敘述具體理由；其未敘述上訴理由者，應於上訴期間屆滿後20日
內向本院補提理由書（均須按他造當事人之人數附繕本）「切勿
逕送上級法院」。告訴人或被害人如對於本判決不服者，應具備
理由請求檢察官上訴，其上訴期間之計算係以檢察官收受判決正
本之日期為準。
中    華    民    國   100    年    4     月    29    日
                                書記官  江芳耀
附錄本判決論罪科刑法條
性騷擾防治法第25條
意圖性騷擾，乘人不及抗拒而為親吻、擁抱或觸摸其臀部、胸部
或其他身體隱私處之行為者，處2年以下有期徒刑、拘役或科或
併科新台幣10萬元以下罰金。
前項之罪，須告訴乃論。
刑法第277條
傷害人之身體或健康者，處 3 年以下有期徒刑、拘役或 1 千元
以下罰金。
犯前項之罪因而致人於死者，處無期徒刑或 7 年以上有期徒刑
；致重傷者，處 3 年以上 10 年以下有期徒刑。
刑法第309條
公然侮辱人者，處拘役或 3 百元以下罰金。
以強暴犯前項之罪者，處 1 年以下有期徒刑、拘役或 5 百元以
下罰金。